# 持股比例变化长期股权投资其他综合收益的调整

提问人：dingwh9004 时间：2020-06-10 16:23:00
请教陈版，现有 2018 年 12 月 31 日A公司持有B公司的股权35%， 2019 年因定向发行股票后A公司持有B公司的股权变为30%，调整 2019 年的其他综合收益变动是按当期的其他综合收益变动30%还是用期末的其他综合收益30%-上期的其他综合收益*35%？盼请回复，谢谢

回答人：chenyiwei
在股权比例变动日（即被投资公司完成定向增发之日），应根据长期股权投资准则第十一条规定，“投资方对于被投资单位除净损益、其他综合收益和利润分配以外所有者权益的其他变动，应当调整长期股权投资的账面价值并计入所有者权益”。
在此基础上，对被投资企业的净利润、其他综合收益中归属投资方的份额，应分段确认，即股权比例变动前的发生额按原比例，之后的发生额按新比例。